# 请教陈版，出租人不收租金，租赁到期后无偿获得厂房的处理

提问人：小 岛 螃蟹 时间：2023-04-05 14:18:46
陈版您好： 背景：某工程公司租用A公司所属土地，租期三年，租赁期内不支付租金。该工程公司已完成地面硬化及厂房建设，租期满后，工程公司将地面硬化及厂房全部无偿交付A公司（地面硬化、厂房对于A公司具有使用价值）。 问题：针对上述业务，项目组判断A公司的处理方式（ 1 ）各期按照同地块市场租赁价格确认租赁收入及租赁应收款；（ 2 ）租赁期满后按照租赁应收款累计金额作为购置成本确认厂房、地面等固定资产。 请教陈版，项目组的上述判断是否准确？另外在按照各期租赁应收款确认固定资产购置成本时，是否需要考虑货币时间价值因素，即按照各期应收租赁款的年金终值确认固定资产成本？

回答人：chenyiwei
主帖所述做法基本合理。
另外还有一种简易替代方法：假设交易是公允的，则 3 年后接收的地面硬化和厂房的价值（=这些项目的实际成本*(1-租赁年限/预计使用寿命)）应当和项目组提到的 3 年累计租金比较接近。因此，可以将租赁期满时这些设施的折余价值分摊到租赁期内各年度，作为各年的租赁收入。
例如，假设地面硬化和厂房的实际成本为 1000 万，预计可使用 10 年，则三年后的折余价值是 700 万元。将该 700 万元分摊到 3 年，每年确认租赁收入 233 万元。（借：其他非流动资产 233.33，贷：其他业务收入 233.33）；到 3 年末收回资产时：借：固定资产 700 ，贷：其他非流动资产 700 。